【裁判字號】    97,裁,405
【裁判日期】    970111
【裁判案由】    營業稅
【裁判全文】
最  高  行  政  法  院  裁  定
                                     97年度裁字第00405號
上  訴  人  旭德不銹鋼股份有限公司
代  表  人  甲○○
被 上訴 人  財政部高雄市國稅局
代  表  人  乙○○
上列當事人間營業稅事件，上訴人對於中華民國96年4月3日高雄
高等行政法院95年度訴字第1107號判決，提起上訴，本院裁定如
下：
    主  文
上訴駁回。
上訴審訴訟費用由上訴人負擔。
    理  由
一、按對於高等行政法院判決之上訴，非以其違背法令為理由，
    不得為之，行政訴訟法第242條定有明文。依同法第243條第
    1項規定，判決不適用法規或適用不當者，為違背法令；而
    判決有同條第2項所列各款情形之一者，為當然違背法令。
    是當事人對於高等行政法院判決上訴，如依行政訴訟法第
    243條第1項規定，以高等行政法院判決有不適用法規或適用
    不當為理由時，其上訴狀或理由書應有具體之指摘，並揭示
    該法規之條項或其內容；若係成文法以外之法則，應揭示該
    法則之旨趣；倘為司法院解釋或本院之判例，則應揭示該判
    解之字號或其內容。如以行政訴訟法第243條第2項所列各款
    情形為理由時，其上訴狀或理由書，應揭示合於該條項各款
    之事實。上訴狀或理由書如未依此項方法表明，或其所表明
    者與上開法條規定不合時，即難認為已對高等行政法院判決
    之違背法令有具體之指摘，其上訴自難認為合法。
二、本件上訴人對於高等行政法院判決上訴，係主張：上訴人於
    88年7月至8月間向澤豪實業有限公司（下稱澤豪公司），進
    貨新臺幣13,309,573元，已取得交運單、發票等合法憑證，
    澤豪公司若為被上訴人所稱之虛設行號，為何該公司直至95
    年2月始辦理停業，在此之前仍在營業。且澤豪公司亦按期
    申報繳納營業稅，故上訴人並無逃漏稅捐之情事，應免予補
    稅處罰。另上訴人支付之貨款大多透過銀行以國內信用狀付
    款，此部分亦經被上訴人查明屬實，且澤豪公司亦按期申報
    繳納營業稅，故本件交易符合規定，上訴人並無逃漏稅捐之
    情事；又上訴人於取得貨物且支付貨款後，對該等貨款已無
    所有權，而無從過問且無法干涉澤豪公司之資金用途，被上
    訴人未能查明澤豪公司之資金用途而將責任歸究上訴人，實
    不合理；再者，被上訴人就和本件案情相同之上訴人89年度
    向澤豪公司進貨一案，復查時即將原核定及罰鍰撤銷，則本
    件亦應比照辦理，被上訴人判斷有違經驗法則、平等法則。
    至另被上訴人另處上訴人5倍罰鍰部分，則有違稅務違章案
    件裁罰金額或倍數參考表之規定，原審未察，仍予以維持，
    顯有判決違法等語，為其理由。
三、本院查：觀之上訴人所陳上述理由，無非係重述其在原審業
    經主張而為原審摒棄不採之陳詞，及執其個人主觀之法律見
    解，就原審取捨證據、認定事實之職權行使，論斷澤豪公司
    並非上訴人之實際交易對象等情，指摘其為不當，並就原審
    所為論斷，泛言其不適用法令及違背法令，而非具體表明合
    於不適用法規、適用法規不當、或行政訴訟法第243條第2項
    所列各款之事實，難認對原判決之如何違背法令已有具體之
    指摘。依首揭規定及說明，應認其上訴為不合法，應予駁回
    。
四、依行政訴訟法第249條第1項前段、第104條、民事訴訟法第
    95條、第78條，裁定如主文。
中    華    民    國    97    年    1     月    11    日
                    最高行政法院第一庭
                        審判長法官  鄭  淑  貞
                              法官  黃  合  文
                              法官  吳  明  鴻
                              法官  鄭  小  康
                              法官  帥  嘉  寶
以  上  正  本  證  明  與  原  本  無  異
中    華    民    國    97    年    1     月    11    日
                              書記官  阮  思  瑩


司法院資訊處製作；財團法人民間司法改革基金會備份。
